【裁判字號】    89,訴,3832
【裁判日期】    900118
【裁判案由】    清償債務
【裁判全文】
臺灣臺中地方法院民事判決  八十九年度訴字第三八三二號
    原      告  華僑商業銀行股份有限公司北臺中分公司
    法定代理人  乙○○
    訴訟代理人  甲○○
                戊○○
    被      告  丁○○
                丙○○
右當事人間請求清償債務事件，本院判決如左：
    主    文
被告應連帶給付原告新臺幣壹佰零萬仟元，及自民國八十八年十月十五日起至清
償日止，按週年利率百分之九點二五計算之利息，並自民國八十八年十一月十六日起
至清償日止，其逾期在六個月以內者，按上開利率百分之十，逾期在六個月以上者，
其超過六個月部分，按上開利率百分之二十計算之違約金。
訴訟費用由被告連帶負擔。
本判決於原告以新臺幣拾肆萬肆仟元為被告供擔保後，得假執行。但被告如於假執
行程序實施前，以新臺幣壹佰零參萬參仟元為原告預供擔保，得免為假執行。
    事    實
一、原告方面：
（一）聲明：除假執行擔保金額外，如主文所示。
（二）陳述：被告丁○○（原名黃寶燕）以其餘被告為連帶保證人，於民國八十一年
      十月九日向原告借款新臺幣（下同）一百二十五萬元，約定利息按原告銀行基
      本放款利率加碼百分之零點二二計算，逾期清償在六個月以內者，按上開利率
      百分之十，超過六個月者，按上開利率百分之二十計付違約金，借款期限為二
      十年，惟如債務人不依約付息或清償本金時，當即喪失一切債務之期限利益，
      全部債務視為即時到期。詎被告丁○○僅償還本息至八十八年十月十五日，尚
      有如主文第一項所示之本利迄未清償，屢經催討，均置之不理，爰依消費借貸
      及連帶保證契約提起本件訴訟。
（三）證據：提出戶籍謄本、借據、增補借據各一紙、分期付款明細帳卡二紙為證。
二、被告方面：
（一）聲明：
  １、駁回原告之訴及其假執行之聲請。
  ２、如受不利判決，願供擔保請准宣告免為假執行。
（二）陳述：目前無力清償。
（三）證據：提出臺中縣太平市九二一集集大地震房屋受損證明書一紙為證。
    理    由
一、本件原告主張之事實，已據其提出借據、增補借據各一紙、分期付款明細帳卡二
    紙為證，核屬相符，並為被告所不爭執，自堪信為真實。
二、被告雖辯稱：目前無力清償云云，惟按有無資力償還，乃係執行問題，不得據為
    不負履行義務之抗辯，最高法院十九年度上字第一七三三號判例可資參照。據此
    ，被告上開所辯，委無足取。
三、從而，原告依消費借貸及連帶保證契約，請求被告連帶給付一百零三萬三千元，
    及自八十八年十月十五日起至清償日止，按週年利率百分之九點二五計算之利息
    ，並自八十八年十一月十六日起至清償日止，其逾期在六個月以內者，按上開利
    率百分之十，逾期在六個月以上者，其超過六個月部分，按上開利率百分之二十
    計算之違約金，為有理由，應予准許。
四、兩造均陳明願供擔保，請求宣告假執行或免為假執行，經核均無不合，茲分別酌
    定相當之擔保金額，予以准許。
據上論結，本件原告之訴為有理由，依民事訴訟法第八十五條第二項、第三百九十條
第二項、第三百九十二條，判決如主文。
中      華      民      國    九十      年      一      月     十八     日
                              臺灣臺中地方法院民事第三庭
~B法      官  莊嘉蕙
右為正本係照原本作成
如對本判決上訴，須於判決送達後二十日內，向本院提出上訴狀，同時表明上訴理由
；如已於本判決宣示後送達前提起上訴者，應於判決送達後十日內補具上訴理由，並
按他造當事人之人數附繕本。
中      華      民      國    九十      年      一      月    十八    日
~B法院書記官


司法院資訊處製作；財團法人民間司法改革基金會備份。
